【裁判字號】    92,交抗,130
【裁判日期】    920314
【裁判案由】    聲明異議
【裁判全文】
臺灣高等法院臺中分院刑事裁定              民國九十二年度交抗字第一三○號
    抗  告  人
    即受處分人  乙○○
右抗告人因聲明異議案件，不服臺灣臺中地方法院中華民國九十二年一月十四日裁定
（九十一年度交聲字第一○五二號），提起抗告，本院裁定如左：
    主      文
抗告駁回。
    理      由
一、抗告意旨略以：抗告人當時之車速僅九十八公里，並未高達一百零六公里，警員
    持雷達測速器所測之超速車輛並非抗告人之車，因測距四百多公尺之距離，稍有
    偏差，便差多了，且抗告人當時車上裝有行車紀錄器，足以證明抗告人未超速達
    一百零六公里，為此提起抗告等語。
二、按汽車行駛於高速公路或設站管制之道路，而不遵守管制之規定者，處汽車駕駛
    人新臺幣（下同）三千元以上、六千元以下罰鍰；又汽車駕駛人違反前開規定者
    ，除依該條款處罰鍰外，並予記違規點數一點，道路交通管理處罰條例第三十三
    條第一項、第六十三條第一項第一款分別定有明文，另依高速公路交通管制規則
    第五條第一項前段規定：「汽車行駛高速公路，應依速限標誌指示」，第二十九
    條規定：「違反本規則之規定，依道路交通管理處罰條例或其他有關法令之規定
    處罰」，則在高速公路違規超速行駛，應依道路交通管理處罰條例之規定處罰，
    要無可疑。
三、抗告人於九十一年十月十六日中午十二時十三分許，駕駛六Ｊ－四一六號營業用
    曳引車，行經國道三號高速公路九十一公里北向路段處，時速為九十八公里，已
    經抗告人供明在卷，又有其提出之行車紀錄器在卷足憑，應堪信為真實，又違規
    地點之限速為九十公里，亦為抗告人所承認，並有道路交通管理事件通知單上之
    記載可稽，是抗告人駕車行經上開地點，確有超速之違規行為，亦堪認定。
四、警員雖以雷射測速槍測得抗告人當時之行車速度為時速一百零六公里，然抗告人
    始終否認，並於警員舉發當場取出其車上之行車紀錄器以供比對，且拒絕在違反
    道路交通管理事件通知單上簽名，有上開紀錄器及通知單在卷可資佐證，也為舉
    發之警員甲○○結證在卷，又雷射測速槍對大車係於四百到五百公尺以之距離鎖
    定測速，唯鎖定後僅能測得該車之時速，無法顯示該車之車牌號碼，本件係於四
    百二十一公尺外鎖定測速，則該車從四百二十一公尺外鎖定測速到被攔下舉發，
    因高速公路上車流量甚多，同種款之車同向行駛又變換車道後，所攔下之車輛是
    否即係當初被鎖定測速之車輛，即有可疑，本件抗告人始終否認有超速到一百零
    六公里之高速，參以其行車紀錄器之記載，應以抗告人所稱之時速九十八公里為
    可採。
五、抗告人既有超速之事實，依首開說明，原處分機關以超速違規裁處罰鍰三千元，
    並記違規點數一點，即無不合，雖原處分機關認定行速一百零六公里，與本院認
    定之行速九十八公里稍有不符，然不影響抗告人超速違規之事實，因超速違規之
    處罰金額不因超速公里數之多寡而有不同，故抗告人之抗告仍為無理由，應予駁
    回。
六、據上論斷，應依刑事訴訟法第四百十二條、道路交通案件處理辦法第二十六條，
    裁定如主文。
中        華        民        國  九 十 二  年     三     月    十四    日
                                  臺灣高等法院臺中分院刑事第八庭
                                        審判長法  官  羅  得  村
                                              法  官  劉  榮  服
                                              法 官  陳  毓  秀
右正本證明與原本無異。
不得再抗告。
                                              書記官  林  水  濱
中        華        民        國  九 十 二  年     三     月    十四    日
                                                                        Ｋ


司法院資訊處製作；財團法人民間司法改革基金會備份。
